Config:
  hfst:
    Gen: ../../../src/generator-gt-norm.hfst
    Morph: ../../../src/analyser-gt-norm.hfst
  xerox:
    Gen: ../../../src/generator-gt-norm.xfst
    Morph: ../../../src/analyser-gt-norm.xfst
    App: lookup

Tests:



# todo:
# Proofread the gold standard (below)
# Then: run analyser, then correct.


  Verb - `kaotama: # Verb (59) `kaotama 'eng /est /fin' - full paradigm
     kaotama+V+Inf/mA: kaotama
     kaotama+V+Inf: kaotaq
     kaotama+V+ActPrtPrc: kaotanuq
     kaotama+V+PssPrtPrc: kaotõt

     kaotama+V+Ind+Prs+ScSg1: kaoda
     kaotama+V+Ind+Prs+ScSg2: [kaotat, kaotadõq]
     kaotama+V+Ind+Prs+ScSg3: kaotas
     kaotama+V+Ind+Prs+ScPl1: kaotamiq
     kaotama+V+Ind+Prs+ScPl2: kaotatiq
     kaotama+V+Ind+Prs+ScPl3: kaotasõq
     kaotama+V+Ind+Prs+Sc+ConNeg: kaoda
     kaotama+V+Ind+Prt+ScSg1: kaodi
     kaotama+V+Ind+Prt+ScSg2: [kaotit, kaodiq, kaotidõq]
     kaotama+V+Ind+Prt+ScSg3: kaotʼ
     kaotama+V+Ind+Prt+ScPl1: kaotimiq
     kaotama+V+Ind+Prt+ScPl2: kaotitiq
     kaotama+V+Ind+Prt+ScPl3: [kaodiq, kaotivaq]
     kaotama+V+Ind+Prt+Sc+ConNeg: kaoda

     kaotama+V+Ind+Prs+OcSg1: kaotõda
     kaotama+V+Ind+Prs+OcSg3: kaotõdas

     kaotama+V+ActPrsPrc+Sg+Nom: kaotav

     kaotama+V+Jus: kaotaguq
